臺灣嘉義地方法院刑事判決　　　　九十六年度易字第二七四號
公　訴　人　臺灣嘉義地方法院檢察署檢察官
被　　　告　甲○○
　　　　　　　　　　號
　　　　　　　　　　樓
　　　　　　　　　　（
上列被告因竊盜案件，經檢察官提起公訴（九十六年度速偵字第
九○號），本院判決如下：
    主  文
甲○○犯竊盜貳罪，均累犯，各處有期徒刑伍月、月。應執行
有期徒刑柒月。
    事  實
一、甲○○前於民國九十三年間，因竊盜案件，經本院判處有期
    徒刑一年確定，並於九十四年六月十六日徒刑執行完畢出監
    。猶不知悔改，基於意圖為自己不法所有之各別犯意，分別
    於：
（一）九十六年四月二十三日晚上七時許，在嘉義市○區○○路
      二六八巷十四號前，徒手竊取乙○○所有而未將鑰匙取下
      之車牌號碼ＵＨＭ－九四八號輕型機車一輛，得手後供己
      使用。
（二）同年月二十六日凌晨一時三十三分許，騎上開機車至嘉義
      市○區○○街十二巷五十六號前，竊取丙○○所有之白鐵
      門後扭十二組、白方鐵三支、方鐵二支、小鐵三塊、圓鐵
      一支、小管一支、角鐵三塊、扁鐵一支及白鐵綜合零件材
      料一批，價值計約新臺幣一千一百二十元，得手後騎上開
      機車離去。
    嗣於同（二十六）日凌晨一時五十分許，為警在嘉義市○區
    ○○街查獲，並當場扣得上開機車及鐵材（業均分別發還乙○○、丙○○）。
二、案經嘉義市警察局第二分局報告臺灣嘉義地方法院檢察署檢
    察官偵查起訴。
    理  由
一、按被告以外之人於審判外之陳述，經當事人於審判程序同意
    作為證據，法院審酌該言詞陳述或書面陳述作成時之情況，
    認為適當者，亦得為證據。當事人、代理人或辯護人於法院
    調查證據時，知有第一百五十九條第一項不得為證據之情形
    ，而未於言詞辯論終結前聲明異議，視為有前項之同意，刑
    事訴訟法第一百五十九條之五定有明文。查本件認定事實所
    援引之證據，關於證據能力，提示被告甲○○均對之表示無
    意見，視為同意，而本院審酌該等審判外陳述作成當時之過
    程、內容、功能等情況綜合判斷，認具備合法可信之適當性
    保障而具證據能力，得採為認定事實之基礎，合先敘明。
二、訊據被告矢口否認犯行，先於本院準備程序時辯稱：伊係「
    一元甲○○」，另有分尊，稱「一元槌槌甲○○」，伊從未
    做壞事，分尊會下符害伊云云，嗣於審理時辯稱：是伊老闆
    即該機車所有人乙○○叫伊去騎機車，白鐵則係伊姪子鄭豐
    臣、姊夫鄭臣富（均音譯）叫伊去拿云云。經查，上開犯罪
    事實業據被告於警詢及偵查時坦白承認，核與證人乙○○於
    警詢之指述、證人丙○○於本院審理時證述之情節均相符。
    被告固於本院為上開辯稱，然證人乙○○於警詢時已陳明不
    認識被告，證人丙○○於本院亦證稱不認識被告及其所述之
    鄭豐臣、鄭臣富二人。復經本院當庭勘驗錄製偵訊過程之光
    碟結果：被告能自述身分證統一編號，且初否認犯行，嗣才
    坦承犯行，而不論是否坦承犯行，均能針對檢察官之訊問切
    題回答，並無何精神異常之情形，有本院審判筆錄一份在卷
    可稽（參見本院卷第四十六頁），即證人丙○○於本院亦證
    述：被告製作警詢筆錄時伊在場，當時被告並無任何異常反
    應等語（參見本院卷第五十頁），顯見被告上開所辯均係事
    後圖卸之詞，不足採信，且其精神狀況尚屬正常，並無刑法
    第十九條所定「行為時因精神障礙或其他心智缺陷，致不能
    辨識其行為違法或欠缺依其辨識而行為之能力」、或「行為
    時因前項之原因，致其辨識行為違法或依其辨識而行為之能
    力，顯著減低」之情形甚明。此外，並有現場照片六張、扣
    押物品目錄表一紙及贓物認領保管單、被害報告書各二紙附
    警卷足佐。本件事證明確，被告犯行堪以認定。
三、核被告所為，均係犯刑法第三百二十條第一項之竊盜罪。其
    上開二次竊盜犯行為之時間、地點及被害人均不同，顯係基
    於各別犯意為之，應予分論併罰。再被告前於九十三年間，
    因竊盜案件，經本院判處有期徒刑一年確定，並於九十四年
    六月十六日徒刑執行完畢出監，有臺灣高等法院被告前案紀
    錄表一份附卷可查，其於受徒刑之執行完畢後，五年以內故
    意再犯本件有期徒刑以上之二罪，均為累犯，應依刑法第四
    十七條第一項規定各加重其刑。爰審酌被告犯罪之動機、目
    的、手段、智識程度、所生危害、犯後態度及檢察官建議判
    處應執行有期徒刑七月等一切情狀，分別量處如主文所示之
    刑，並定其應執行之刑。
四、依刑事訴訟法第二百九十九條第一項前段，刑法第三百二十
    條第一項、第四十七條第一項、第五十一條第五款，刑法施
    行法第一條之一第一項、第二項前段，判決如主文。
本案經檢察官邱美英到庭執行職務。
中　　華　　民　　國　九十六　年　  六　　月  二十九  日
                  刑事第四庭  審判長法　官　蔡憲德
                                    法　官　王慧娟
                  　　　　　　　    法　官　吳育霖
上列正本證明與原本無異。
如不服本判決，應於判決送達後10日內向本院提出上訴狀（應附
繕本）。告訴人或被害人如對於本判決不服者，應具備理由請求
檢察官上訴，其上訴期間之計算係以檢察官收受判決正本之日期
為準。
中　　華　　民　　國　九十六　年　  六　　月  二十九  日
                                    書記官  林美芳
附錄本案論罪科刑法條：
中華民國刑法第三百二十條（普通竊盜罪、竊佔罪）
意圖為自己或第三人不法之所有，而竊取他人之動產者，為竊盜
罪，處五年以下有期徒刑、拘役或五百元以下罰金。
意圖為自己或第三人不法之利益，而竊佔他人之不動產者，依前
項之規定處斷。
前二項之未遂犯罰之。
